Minutes et répertoires du notaire Gaspard MOMET, 20 juin 1760 - 25 septembre 1788 (étude XVI)
Archives nationales
Minutes et répertoires du notaire Gaspard MOMET (étude XVI)
20 juin 1760 - 25 septembre 1788
MC/ET/XVI/744 - MC/ET/XVI/874/B, MC/RE/XVI/8 - MC/RE/XVI/9
Etude XVI; Momet, Gaspard
Archives nationales de France
Minutes et répertoires: la loi 2008-696 du 15 juillet 2008 relative aux archives a fixé à 75 ans à compter de la date de l'acte, ou à 25 ans à compter de la date du décès de l'intéressé si ce délai est plus bref, le délai de communication des minutes et répertoires des notaires; ce délai est porté à 100 ans à compter de la date de l'acte si le document se rapporte à un mineur (code du Patrimoine, articles L213-2, 4e d et 5e).
Autres documents de l'étude (dossiers de clients, comptabilité...): s'agissant d'archives privées, ces documents sont communicables selon les modalités fixées par le déposant ou le donateur.
Certains documents ne sont pas accessibles en raison de leur mauvais état de conservation.
Versement
Accès aux instruments de recherche de tous les notaires de l’étude XVI
Archives de l'étude XVI
- Minutes de Gaspard MOMET, 1700 - 1800; MC/ET/XVI/744 - MC/ET/XVI/874/B
  - Minutes. 1760, 20 juin - 1760, septembre, 20 juin 1760 - septembre 1760; MC/ET/XVI/744
    Informations concernant le classement:
    Le niveau inférieur de description, quand il existe, correspond aux minutes d'actes. Toutes les minutes ne sont pas forcément décrites une à une. Les descriptions de ces minutes sont plus ou moins détaillées.
  - Minutes. 1760, octobre - 1760, décembre, octobre 1760 - décembre 1760; MC/ET/XVI/745
  - Minutes. 1761, janvier - mars, janvier - mars 1761; MC/ET/XVI/746
    Attention: acte(s) coté(s) en Réserve
    Toutes les minutes de cet article ont été analysées une à une (ARNO 1761).
    - Bail à ferme, terre, ferme, Perthes-en-Gatinais (Seine-et-Marne) Memorant., 5 janvier 1761; MC/ET/XVI/746
      Informations complémentaires:
      Intervenant 1, en première partie:
      Nom, qualité: (M.) Bachelet, Jacques Jean Baptiste.
      Profession: procureur du couvent des celestins, Paris.
      Intervenant 2, en deuxième partie:
      Nom, qualité: (M.) Couteau, Charles.
      Profession: laboureur, Saint-Sauveur-sur-Ecole (Seine-et-Marne), Fontaines (les)
      Origine de l'information:
      Base Arno 1761 (base de données migrée: voir contexte dans le Plan d’orientation général - Notaires de Paris, guides thématiques du Minutier).
      Date de création de la notice: 2000
      bail
    - Vente, carrosse., 7 janvier 1761; MC/ET/XVI/746
      Nom, qualité: (Mme ou Mlle) Amelin, Marguerite.
      Profession: Paris, Passy.
      Nom, qualité: (Mme ou Mlle) Millardin de, Marie Anne Caroline Josephe.
      Profession: Paris
      acte de vente
    - Sous-bail, boutique, Paris (Paris) rue de la Tonnellerie., 8 janvier 1761; MC/ET/XVI/746
      Nom, qualité: (M.) Boitelle, Jean Louis.
      Profession: chapelier (marchand), Paris
    - Inventaire après décès., 8 janvier 1761; MC/ET/XVI/746
      Nom, qualité: (Mme ou Mlle) Bourdon, Marie Anne.
      État civil: décédée.
      Profession: Paris.
      Relations: veuve de l'intervenant 2.
      Intervenant 2, indirect:
      Nom, qualité: (M.) Jacobe, Jean.
      État civil: décédé.
      inventaire après décès
    - Quittance., 9 janvier 1761; MC/ET/XVI/746
      Nom, qualité: (personne morale) Hogue (hoirs).
      Relations: héritiers de l'intervenant 2.
      Nom, qualité: (M.) Hogue, Toussaint.
      Profession: menuisier (maître), Paris.
      Intervenant 3, en deuxième partie:
      Nom, qualité: (M.) Motte, Antoine Philippe.
      Profession: marchand de vin, Paris
      quittance
    - Succession, notoriété., 11 janvier 1761; MC/ET/XVI/746
      Nom, qualité: (Mme ou Mlle) Blondeau, Marie Louise.
      Relations: épouse de l'intervenant 2.
      Nom, qualité: (M.) Drouin, Pierre Andre.
      Profession: domestique, Paris
      notoriété
    - Union de créanciers, procès-verbal., 12 janvier 1761; MC/ET/XVI/746
      Nom, qualité: (M.) Martinet, Nicolas.
      Profession: boulanger (maître), Paris
    - Apprentissage, métier lingere., 12 janvier 1761; MC/ET/XVI/746
      Nom, qualité: (Mme ou Mlle) Giron, Thecle Felicite Francoise.
      Relations: fille de l'intervenant 2.
      Nom, qualité: (M.) Giron, Jean.
      Profession: mercier (marchand), Paris.
      Nom, qualité: (Mme ou Mlle) Vuillemard, Catherine Francoise.
      Profession: lingere (me-md), Paris
      contrat d'apprentissage
    - Bail à rente, maison, terrain vague, Asnieres (Hauts-de-Seine)., 12 janvier 1761; MC/ET/XVI/746
      Nom, qualité: (M.) Cove, Louis (bourgeois, Paris), Paris.
      Relations: curateur de la succession de l'intervenant 2.
      Nom, qualité: (M.) Retron, Henri Nicolas.
      Profession: rubanier (marchand), Paris.
      Nom, qualité: (M.) Feremee, Jean.
      Profession: menuisier, Asnieres (Hauts-de-Seine)
    - Mariage., 13 janvier 1761; MC/ET/XVI/746
      Nom, qualité: (M.) Ogard, Constantin.
      Profession: marchand de vin, Paris.
      Relations: fils de l'intervenant 2.
      Profession: marchand de laine, Breteuil-sur-Noye (Oise).
      Nom, qualité: (Mme ou Mlle) Remond, Edmee.
      Relations: fille de l'intervenant 4.
      Intervenant 4, indirect:
      Nom, qualité: (M.) Remond, Pierre.
      Profession: laboureur, Corrombles (Côte-d'Or)
      contrat de mariage
    - Rente foncière, transport, maison, terre, Combs-la-Ville (Seine-et-Marne)., 13 janvier 1761; MC/ET/XVI/746
      Nom, qualité: (M.) Leblanc, Antoine Charles.
      Profession: huissier à verge au Châtelet, Paris.
      Nom, qualité: (M.) Durand, Claude.
      Profession: employe d'hopital, Paris
      transport de droits; bail
    - Bail, boutique, appartement, Paris (Paris) rue Saint-Honore, cul-de-Sac du Coq., 14 janvier 1761; MC/ET/XVI/746
      Nom, qualité: (Mme ou Mlle) Mahou, Anne.
      Relations: sœur de l'intervenant 2.
      Intervenant 2, en première partie:
      Nom, qualité: (Mme ou Mlle) Mahou, Francoise.
      Nom: Manufacture de Fer_blanc Du Nivernais
    - Vente, terre, Corrombles (Côte-d'Or) Monceau., 14 janvier 1761; MC/ET/XVI/746
      Nom, qualité: (M.) Remond, Pierre (bourgeois, Paris), Paris
    - Succession, transport de droits., 15 janvier 1761; MC/ET/XVI/746
      Nom, qualité: (M.) Desmoulins, Francois.
      Profession: Moyencourt (Somme)
      transport de droits
    - Mariage., 16 janvier 1761; MC/ET/XVI/746
      Nom, qualité: (M.) Gossey, Jean Jacques.
      Profession: Meulan (Yvelines).
      Nom, qualité: (M.) Gossey, Jean Baptiste.
      Profession: marchand messager, Lisieux (Calvados).
      Nom, qualité: (Mme ou Mlle) Hua, Marie Jeanne Charlotte.
      Profession: Mantes-la-Jolie (Yvelines).
      Nom, qualité: (M.) Hua, Nicolas.
      Profession: tanneur (marchand), Mantes-la-Jolie (Yvelines)
    - Obligation par le marquis Joseph Dupleix, ancien commandant général des établissements français des Indes, envers MM. Roemmich et Neser, négociants à Amsterdam, de la somme de 175000 florins., 18 janvier 1761; MC/RS//50
      P.J.: Etat des pierreries et bijoux remis en nantissement.
      Cote originelle du document:
      MC/ET/XVI/746
      Informations concernant le classement et la cotation du document:
      Acte coté en Réserve.
      Catalogue de la Réserve du Minutier central, 1984-1988 (dactylogramme entièrement dématérialisé; voir contexte dans le Plan d’orientation général - Notaires de Paris, guides thématiques du Minutier).
      Date de création de la notice: 2002
      Date de révision: 2011
      Notice et reproduction photographique partielle dans: 122 minutes d'histoire, actes des notaires de Paris, Paris, Archives nationales, Somogy, 2012, p.36-37.
      obligation; Amsterdam (Pays-Bas); Dupleix, Joseph François (1697-1763); Roemmich (M.); Neser (M.); négociant
    - Décharge, lettres de change., 18 janvier 1761; MC/ET/XVI/746
      Nom, qualité: (M.) Dupleix de, Joseph Francois.
      Profession: commandant des etablissements francais en inde, Paris.
      Nom, qualité: (M.) Neser, Daniel.
      Profession: négociant, Amsterdam (hollande)
      décharge
    - Obligation., 18 janvier 1761; MC/ET/XVI/746
      Nom, qualité: (M.) Roemmich.
      Profession: négociant, Amsterdam (hollande).
      obligation
    - Mariage., 18 janvier 1761; MC/ET/XVI/746
      Nom, qualité: (M.) Maurel, Pierre.
      Profession: cocher, Paris.
      Nom, qualité: (M.) Maurel, Georges.
      Profession: chapelier, Sarlat (Dordogne).
      Nom, qualité: (Mme ou Mlle) Maurice, Marguerite.
      État civil: veuve.
      Relations: veuve de l'intervenant 4.
      Nom, qualité: (M.) Manger, Pierre.
      Profession: chaudronnier (marchand), Besancon (Doubs)
    - Apprentissage, promesse, métier sculpteur., 18 janvier 1761; MC/ET/XVI/746
      Nom, qualité: (M.) Boullanger, Jean Francois.
      Nom, qualité: (M.) Boullanger, Francois.
      Profession: fruitier oranger (maître), Paris.
      Nom, qualité: (M.) Moreau, Jean.
      Profession: sculpteur, Paris
    - Apprentissage, métier lingere., 19 janvier 1761; MC/ET/XVI/746
      Nom, qualité: (Mme ou Mlle) Herelle, Marie Claude Justine.
      Nom, qualité: (M.) Herelle, Claude.
      Profession: cabaretier, Louvres (Val-d'Oise).
      Nom, qualité: (Mme ou Mlle) Herelle, Marie Margueritte.
    - Rente sur le roi, constitution, droits sur les cuirs emission 1759., 21 janvier 1761; MC/ET/XVI/746
      Nom, qualité: (Mme ou Mlle) Renard de Fuchsamberg, Marie Gabrielle.
      État civil: mariée.
      Nom, qualité: (M.) Moriolles de, Leonard Francois Marie (comte, Moriolles), Moriolles.
      Profession: brigadier d'armees
      constitution de rente
    - Rente, constitution., 21 janvier 1761; MC/ET/XVI/746
      Nom, qualité: (M.) Vienne de, Francois Louis (comte, Vienne), Vienne.
      Profession: marechal de camp, Paris.
      Nom, qualité: (M.) Dubois, Francois Pascal.
      Profession: notaire, Paris
    - Bail, privilege de perruquier., 21 janvier 1761; MC/ET/XVI/746
      Nom, qualité: (M.) Loyal, Jean Baptiste.
      Profession: perruquier (maître), Paris.
      Nom, qualité: (M.) Lebreton, Pierre Claude.
      Profession: perruquier, Paris
    - Rente sur le roi, constitution, droits sur les cuirs emission 1759., 21 janvier 1761; MC/ET/XVI/746
      Profession: brigadier d'armee, enseigne des gardes du roi
    - Rente sur le roi, constitution, droits sur les cuirs emission 1759., 21 janvier 1761; MC/ET/XVI/746
      Profession: brigadier d'armees, enseigne des gardes du roi, Paris
    - Rente sur le roi, constitution, droits sur les cuirs emission 1759., 21 janvier 1761; MC/ET/XVI/746
    - Rente sur le roi, constitution, droits sur les cuirs emission 1759., 21 janvier 1761; MC/ET/XVI/746
    - Rente sur le roi, constitution, droits sur les cuirs emission 1759., 21 janvier 1761; MC/ET/XVI/746
    - Union de créanciers, atermoiement., 23 janvier 1761; MC/ET/XVI/746
      Nom, qualité: (M.) Lemoine, Nicolas.
      Profession: menuisier (maître), Paris
      convention
    - Quittance., 23 janvier 1761; MC/ET/XVI/746
      Nom, qualité: (M.) Verdon, Georges.
      Profession: cardeur, Grand-Pressigny (le) (Indre-et-Loire).
      Nom, qualité: (M.) Richemont de, Jean Joseph Robert.
      Profession: commis à la recette générale des finances, Besancon (Doubs)
    - Procuration acte., 23 janvier 1761; MC/ET/XVI/746
      Nom, qualité: (M.) Romanex de, Etienne Igonin.
      Profession: Saint-Yrieix-sous-Aixe (Haute-Vienne).
      Relations: associé(e) de l'intervenant 2, associé(e) de l'intervenant 3.
      Nom, qualité: (M.) Durand, Gabriel.
      Profession: Uzerches (Corrèze).
      Nom, qualité: (M.) Lagarrigue, Jean.
      procuration
    - Succession, liquidation., 24 janvier 1761; MC/ET/XVI/746
      Nom, qualité: (M.) Bailbled, Jean.
      Profession: charcutier (marchand privilegie), Paris
      liquidation
    - Obligation., 24 janvier 1761; MC/ET/XVI/746
      Nom, qualité: (M.) Vitrouille Dit Deschamps, Louis Claude (bourgeois, Paris), Paris.
      Nom, qualité: (M.) Blois Marsilly, Andre (bourgeois, Paris), Paris
    - Succession, renonciation., 24 janvier 1761; MC/ET/XVI/746
      Nom, qualité: (Mme ou Mlle) Chevillard, Louise Jeanne.
      Nom, qualité: (M.) Testar, Charles.
      Profession: corroyeur
      renonciation
    - Déclaration., 26 janvier 1761; MC/ET/XVI/746
      Nom, qualité: (Mme ou Mlle) Moreau, Madeleine Margueritte.
      Profession: Sceaux (Hauts-de-Seine).
      Nom, qualité: (M.) Cressac de La Bachellerie de, Joseph Francois.
      Profession: officier (ancien)
    - Déclaration de cens, batiment, ferme, terre, Ozouer-le-Repos (Seine-et-Marne) Yvernailles., 27 janvier 1761; MC/ET/XVI/746
      Nom, qualité: (M.) Boursieu, Louis (bourgeois, Paris), Paris.
      Nom: Abbaye D' Yvernailles
    - Mariage., 28 janvier 1761; MC/ET/XVI/746
      Nom, qualité: (M.) Beven, Gregoire.
      Profession: horloger, Paris.
      Nom, qualité: (M.) Beven, Jean.
      Profession: maitre d'ecole.
      Nom, qualité: (Mme ou Mlle) Cadot, Marie Anne.
      Nom, qualité: (M.) Cadot, Antoine.
      Profession: boisselier, Crepy-en-Valois (Oise)
    - Tutelle, compte., 29 janvier 1761; MC/ET/XVI/746
      Nom, qualité: (M.) Brard, Jean.
      Profession: cordonnier (maître), Paris.
      Relations: tuteur de l'intervenant 2.
      Nom, qualité: (M.) Brard, Michel Charles.
      Profession: eventailliste (me-md), Paris
      compte de tutelle
    - Union de créanciers, quittance., 30 janvier 1761; MC/ET/XVI/746
      Nom, qualité: (Mme ou Mlle) Lefebvre.
      Nom, qualité: (M.) Larcelet
    - Mariage., 30 janvier 1761; MC/ET/XVI/746
      Nom, qualité: (M.) Desachit, Louis Jerome.
      Profession: contrôleur des bois carres (officier), Paris.
      Nom, qualité: (M.) Desachit, Jerome.
      Profession: contrôleur des bois carres (officier).
      Nom, qualité: (Mme ou Mlle) Hinard, Marie Jeanne.
      Nom, qualité: (M.) Hinard, Louis.
      Profession: tapissier (me)
    - Quittance., 30 janvier 1761; MC/ET/XVI/746
      Nom, qualité: (M.) Corbieaux, Denis.
      Profession: tailleur d'habits, Verberie (Oise).
      Nom, qualité: (M.) Richer, Jean Baptiste.
      Profession: huissier à la chambre des comptes, Paris
    - Quittance., 30 janvier 1761; MC/ET/XVI/746
      Nom, qualité: (Mme ou Mlle) Menard, Perrine.
      Profession: Fontevrault (Maine-et-Loire), Abbaye.
      Nom, qualité: (M.) Drouin, Edme.
      Nom, qualité: (M.) Motte, Antoine Philippes.
    - Contrat d'ingression, Paris (Paris) Couvent des Celestins., 4 février 1761; MC/ET/XVI/746
      Nom, qualité: (M.) Ricard, Antoine Francois.
      Profession: secrétaire du roi, Paris, Couvent des Celestins.
      Nom, qualité: (M.) Ricard, Antoine Robert.
    - Société, déclaration, compagnie d'agriculture., 6 février 1761; MC/ET/XVI/746
      Nom, qualité: (M.) Monrosier, Guillaume (bourgeois, Paris), Paris
    - Rente, constitution., 6 février 1761; MC/ET/XVI/746
      Nom, qualité: (M.) Bailly, Nicolas (bourgeois, Paris), Paris.
      Nom, qualité: (Mme ou Mlle) Bessin, Marie Madeleine.
      Profession: merciere (marchand), Pontoise (Val-d'Oise).
      Relations: veuve de l'intervenant 3.
      Intervenant 3, indirect:
      Nom, qualité: (M.) Dejeuffosse, Jean Louis.
      État civil: décédé
    - Succession, dépôt de pièces., 7 février 1761; MC/ET/XVI/746
      Nom, qualité: (M.) Choiseul Beaupre de, Antoine Nicolas (marquis).
      Profession: capitaine de vaisseau
      dépôt de pièces
    - Apprentissage, métier patissier., 9 février 1761; MC/ET/XVI/746
      Nom, qualité: (M.) Terrou, Edme.
      Nom, qualité: (M.) Terrou, Jacques.
      Profession: vigneron, Neuvy (Yonne).
      Nom, qualité: (M.) Famin, Toussaint.
      Profession: patissier (maître), Paris
    - Bail, boutique, Paris (Paris) Cul-de-Sac du Coq., 9 février 1761; MC/ET/XVI/746
      Nom, qualité: (M.) Humbert, Jean Joseph.
      Profession: tapissier (marchand), Paris
    - Rente, quittance de rachat., 10 février 1761; MC/ET/XVI/746
      Nom, qualité: (M.) Croiset D' Evremont, Philippe Henri.
      Nom, qualité: (M.) Leleu, Eloi.
      Profession: epicier (marchand), Paris
    - Obligation., 10 février 1761; MC/ET/XVI/746
      Nom, qualité: (M.) Monrosier, Guillaume (bourgeois, Paris), Paris.
      Nom, qualité: (M.) Dupeire, Jean Baptiste (bourgeois, Paris), Paris
    - Transport de droits., 10 février 1761; MC/ET/XVI/746
      Nom, qualité: (M.) Dupeire, Jean Baptiste (bourgeois, Paris), Paris.
      Profession: fermier adjudicataire, Meudon (Hauts-de-Seine), Domaine Royal.
    - Rente viagère, constitution., 10 février 1761; MC/ET/XVI/746
      Profession: epicier (marchand), Paris.
    - Rente viagère, constitution., 10 février 1761; MC/ET/XVI/746
    - Rente viagère, constitution., 10 février 1761; MC/ET/XVI/746
    - Donation., 10 février 1761; MC/ET/XVI/746
      Nom, qualité: (Mme ou Mlle) Harchies de, Agnes Catherine.
      Nom, qualité: (M.) Croiset, Pierre.
      donation
    - Procuration générale., 11 février 1761; MC/ET/XVI/746
      Nom, qualité: (M.) Angot, Louis Hector Amedee.
      Profession: lavandier de panneterie de la Dauphiné, Paris.
      Nom, qualité: (M.) Dallee de Chavincourt, Antoine Pierre.
      Profession: agent de change, Paris
    - Transport, créance., 11 février 1761; MC/ET/XVI/746
      Nom, qualité: (M.) Petit, Claude (bourgeois, Paris), Paris.
      Nom, qualité: (M.) Gaudry, Jean Baptiste (bourgeois, Paris), Paris
    - Rente, quittance de rachat., 12 février 1761; MC/ET/XVI/746
      Nom, qualité: (M.) Belime, Jean.
      Profession: avocat au Parlement, Paris.
      Nom, qualité: (M.) Boyvin de Bacqueville de, Alexis Madeleine Paul (marquis, Bacqueville), Bacqueville.
      Profession: marechal de camp, Paris
    - Bail à ferme, fief, Moleans (Eure-et-Loir) Valainville., 13 février 1761; MC/ET/XVI/746
      Nom, qualité: (Mme ou Mlle) Oursin, Marie Avoye.
      Nom, qualité: (M.) Galluey de Lhopital de, Elie Guillaume (vicomte, Hospital (l')), Hospital (l').
      Nom, qualité: (Mme ou Mlle) Bois, Anne.
      Profession: Moleans (Eure-et-Loir), Valainville.
      Nom, qualité: (M.) Viron, Pierre.
      Profession: laboureur, Moelans (Eure-et-Loir), Valainville
    - Transaction, construction d'un batiment, Paris (Paris) rue de Grenelle., 16 février 1761; MC/ET/XVI/746
      Nom, qualité: (M.) Chretien, Pierre Augustin.
      Profession: bourrelier (maître), Paris.
      Nom, qualité: (M.) Breton, Charles.
      Profession: entrepreneur de batiments, Paris
      accord
    - Renonciation, maitrise de boutonnerie., 16 février 1761; MC/ET/XVI/746
      Nom, qualité: (Mme ou Mlle) Gaudelard, Anne Francoise.
      Nom, qualité: (M.) Poutrel, Charles.
      Profession: boutonnier (maître), Paris
    - Rente, titre nouvel., 17 février 1761; MC/ET/XVI/746
      Nom, qualité: (M.) Gueux, Andre Charles.
      Nom, qualité: (M.) Legriffe, Andre Pierre.
      Nom, qualité: (M.) Capet, Louis Claude.
      Profession: commissaire provincial des guerres, Nantes (Loire-Atlantique)
      titre nouvel
    - Quittance, dépôt d'espèces., 17 février 1761; MC/ET/XVI/746
      Nom, qualité: (Mme ou Mlle) Bienfait, Francoise Margueritte.
      Nom, qualité: (M.) Voisin, Louis.
      Profession: parfumeur (marchand), Paris.
      Nom, qualité: (M.) Cornier, Jean Louis.
      Profession: sous-inspecteur des chasses, marchand de bois, Saint-Ouen (Seine-Saint-Denis)
      dépôt de pièces; quittance
    - Apprentissage, résiliation, métier lingere., 18 février 1761; MC/ET/XVI/746
      Nom, qualité: (Mme ou Mlle) Huguenin, Marie Charlotte.
      Nom, qualité: (Mme ou Mlle) Bouciquault, Anne Angelique.
    - Succession, dépôt de pièces., 18 février 1761; MC/ET/XVI/746
      Nom, qualité: (M.) Moreau, Etienne.
      Profession: notaire, Liesse (Aisne)
    - Quittance., 18 février 1761; MC/ET/XVI/746
      Nom: Manufacture Du Plomb_lamine.
      Nom, qualité: (personne morale) Botereau.
      Profession: Rouen (Seine-Maritime)
    - Procuration acte., 18 février 1761; MC/ET/XVI/746
      Nom, qualité: (M.) Lemaire Du Coudray, Sebastien Henri.
      Profession: capitaine general des equipages de l'armee.
      Nom, qualité: (Mme ou Mlle) Marchand, Marie Elisabeth.
      Relations: épouse de l'intervenant 1
    - Procuration rente publique., 19 février 1761; MC/ET/XVI/746
      Profession: notaire honoraire, Paris.
      Nom, qualité: (M.) Hauduroy, Etienne Denis (bourgeois, Paris), Paris
    - Traité d'office, office d'huissier à la chambre des comptes., 21 février 1761; MC/ET/XVI/746
      Nom, qualité: (M.) Blancheroy, Laurent.
      Profession: procureur fiscal, Vassogne (Aisne).
      Relations: héritier de l'intervenant 2.
      Nom, qualité: (M.) Blancheroy, Jean Baptiste.
      Profession: huissier à la chambre des comptes, Paris.
      Relations: fils de l'intervenant 1.
      Nom, qualité: (M.) Delorme, Jean Baptiste Louis Francois (bourgeois, Paris), Paris.
      Profession: praticien
    - Bail, boutique, Paris (Paris) rue de la Grande Friperie., 22 février 1761; MC/ET/XVI/746
      Nom, qualité: (M.) Thomazet, Jacques Nicolas.
      Profession: bonnetier (marchand), Paris.
      Nom, qualité: (M.) Ranilly, Claude (bourgeois, Paris), Paris.
      Profession: marchand
    - Bail à ferme, moulin, terre, Hondevilliers (Seine-et-Marne)., 22 février 1761; MC/ET/XVI/746
      Nom: Couvent Des Celestins de Paris.
      Nom, qualité: (M.) Leclere, Francois.
      Profession: meunier, Hondevilliers (Seine-et-Marne)
    - Bail, transaction, moulin, Hondevilliers (Seine-et-Marne)., 22 février 1761; MC/ET/XVI/746
      Nom, qualité: (M.) Leclerre, Francois.
      bail; accord
    - Succession, abstention., 22 février 1761; MC/ET/XVI/746
      Nom, qualité: (M.) Autreau, Louis.
      Profession: peintre de l'academie royale
    - Apprentissage, métier lingere., 23 février 1761; MC/ET/XVI/746
      Nom, qualité: (Mme ou Mlle) Blanchet, Marie Genevieve.
      Nom, qualité: (M.) Blanchet, Maximilien Joseph.
      Profession: commissaire aux saisies reelles, Clermont (Oise).
      Nom, qualité: (Mme ou Mlle) Dubois, Anne Angelique.
    - Procuration rente publique., 23 février 1761; MC/ET/XVI/746
      Nom, qualité: (Mme ou Mlle) Jozeau, Jeanne.
      Nom, qualité: (M.) Debrye, Antoine Francois (bourgeois, Paris), Paris.
      Nom, qualité: (M.) Haudenoy, Etienne Denis (bourgeois, Paris), Paris
    - Apprentissage, métier tonnelier., 24 février 1761; MC/ET/XVI/746
      Nom, qualité: (M.) Macquerou, Noel.
      Nom, qualité: (M.) Macquerou, Pierre.
      Profession: cordonnier (maître), Chevaigne (Sarthe).
      Nom, qualité: (M.) Devaux, Pierre.
      Profession: tonnelier (maître), Paris
    - Procuration acte, dépôt., 25 février 1761; MC/ET/XVI/746
      Nom, qualité: (M.) Pasquanet de Lavaud, Guaspard.
      Profession: officier de cavalerie (ancien), Compas (le) (Creuse).
      Nom, qualité: (M.) Lortat, Charles Antoine.
      Profession: avocat au Parlement, Paris
      dépôt de pièces; procuration
    - Procuration acte., 25 février 1761; MC/ET/XVI/746
      Nom, qualité: (M.) Pasquanet de Lavaud, Michel Gaspard.
    - Succession, notoriété., 26 février 1761; MC/ET/XVI/746
      Nom, qualité: (M.) Barre, Antoine (bourgeois, Paris), Paris
    - Notoriété, prenom., 26 février 1761; MC/ET/XVI/746
      Nom, qualité: (M.) Boyvin de Bacqueville de, Jean Francois (marquis, Bacqueville), Bacqueville
    - Procuration revenus., 26 février 1761; MC/ET/XVI/746
      Nom, qualité: (Mme ou Mlle) Lariviere, Elisabeth Catherine.
      Nom, qualité: (M.) Poisson, Francois (bourgeois, Paris), Paris.
    - Obligation., 27 février 1761; MC/ET/XVI/746
      Nom, qualité: (M.) Lamouroux de, Francois.
      Nom, qualité: (M.) Rabinaud Des Malicottes, Paul Marie Jean Baptiste.
      Intervenant 3, en première partie: